台灣士林地方法院刑事判決　　　　　　　　94年度訴字第12號
公　訴　人　台灣士林地方法院檢察署檢察官
被　　　告　庚○○
　　　　　　辛○○
　　　　　　己○○
以上一人
選任辯護人　毛國樑　律師
上列被告因偽造文書案件，經檢察官提起公訴（93年度偵字第
1932號、第5363號、第7325號）及移送併案（台灣雲林地方法院
檢察署94年度偵字第701 號、台灣板橋地方法院檢察署第5564號
、第5565號、第5566號），本院判決如下：
    主  文
庚○○共同連續行使偽造私文書，足以生損害於公眾及他人，處
有期徒刑陸月，如易科罰金，以銀元參佰元即新台幣玖佰元折算
壹日。如附表所示雇主聘僱家庭外籍監護工專用診斷證明書上偽
造之印文均沒收。
辛○○、己○○均無罪。
    事  實
一、庚○○係申請家庭外籍監護工之代辦業者，其明知向行政院
    勞工委員會（下稱勞委會）申請聘僱家庭外籍監護工，受監
    護人應經合格醫院之醫師診斷，證明罹患勞委會公告特定身
    心障礙或特定病症項目，且開立合於申請標準之「雇主聘僱
    家庭外籍監護工專用診斷證明書」（含巴式量表，下稱診斷
    證明書），始具有聘僱之資格。其竟與友人裴彩旭（業經台
    灣高等法院台南分院判刑確定）及真實姓名年籍不詳之成年
    男子共同基於行使偽造私文書之概括犯意聯絡，於民國90年
    10月23日由庚○○招攬有犯意聯絡之申請人林春平（業經台
    灣雲林地方法院檢察署檢察官緩起訴處分確定），以新台幣
    （下同）一萬元之代價接受委託，欲以非法取得林春平之母
    林許問之前開診斷證明書，以獲准僱用監護工，庚○○旋即
    以每件四千元之代價委請裴彩旭利用嘉義市○○路上不知情
    之某刻印商偽造華濟醫院之醫院章、該醫院院長丑○○、醫
    師寅○○之職章（上開醫院、院長、醫師章均已丟棄滅失）
    ，再由裴彩旭私自以前開偽刻之印章加蓋於自行印製備妥之
    空白診斷證明書，並填寫患者林許問基本資料，繼委請上開
    姓名年籍不詳之成年男子填寫不實之病名、醫師囑言欄、核
    發日期，製作偽造之林許問華濟醫院診斷證明書，交還庚○○持向勞委會申請聘僱外籍監護工，行使該等偽造之診斷證
    明書，使勞委會陷於錯誤，准其申請，足以生損害於華濟醫
    院核發診斷證明書及勞委會核准聘僱外籍監護工之正確性。
    庚○○又自90年11月9 日起至91年8 月19日止，連續向不知
    情之申請人甲○○、戊○○、乙○○、丙○○○（分經台灣
    板橋地方法院檢察署檢察官、台灣士林地方法院檢察署檢察
    官不起訴處分確定）、己○○、辛○○（後二人詳見下述）
    佯稱，其可替甲○○及戊○○之母王林秀絨、乙○○之父李
    正先、丙○○○之婆婆林王金梭、丁○○之子邱柏竣、己○○之父陳慶安、辛○○之婆婆阮施賀代辦外籍看護工，致甲○○等人均信以為真，各支付一萬元至二萬五千元不等之代
    價委託庚○○代為辦理，惟庚○○實際上未曾帶王林秀絨等
    受監護人至華濟醫院或行政院國軍退除役官兵輔導委員會灣
    橋榮民醫院（下稱灣橋榮民醫院）體檢，除以上開手法向裴
    彩旭取得偽造之華濟醫院診斷證明書（其上醫師姓名詳如附
    表所示）外，並由裴彩旭以前述方法偽造灣橋榮民醫院之醫
    院章、該醫院院長癸○○、醫師壬○○等人之職章（上開醫
    院、院長、醫師章均已丟棄滅失，醫師姓名詳如附表所示）
    之診斷證明書，然後持向勞委會提出申請，亦致該委員會陷
    於錯誤而准其申請，足以生損害於前述二醫院核發診斷證明
    書及勞委會核准聘僱外籍監護工之正確性。嗣均因勞委會接
    獲人力仲介專業人員提出之雇主聘僱外籍勞工申請書、表及
    診斷證明書，申請監護工，經該會發覺有異，向上開醫院查
    證始知上情。
二、案經法務部調查局台北縣調查站移請、台北市政府警察局士
    林分局報請暨台灣士林地方法院檢察署檢察官自動檢舉簽分
    偵查起訴及由台灣雲林地方法院檢察署檢察官、台灣板橋地
    方法院檢察署檢察官移送併案處理。
    理  由
壹、被告庚○○有罪部分
一、上開事實，業據被告庚○○於本院審理中坦承不諱（詳見95
    年12月5 日本院審判筆錄），核與被告辛○○、己○○、證
    人林春平、乙○○、甲○○、戊○○、丙○○○及同案共犯
    裴彩旭所述情節相符，並有偽造之華濟醫院診斷證明書及灣
    橋榮民醫院診斷證明書、雇主聘僱外籍勞工申請表、華濟醫
    院92年12月12日華（業）字第92121202號函、93年4 月20日
    華（業）字第93042001號函、勞委會92年3 月19日勞職外字
    第0920202173Ａ號函、93年1 月15日勞職外字第093020288
    Ａ號函、93年4 月30日勞職外字第0930202993Ａ號函、灣橋
    榮民醫院診斷證明書名冊等件在卷可稽（另起訴書證據清單
    內所載證人吳成烜、林榮南之證詞，核與本件起訴及併案事
    實無關），故被告庚○○之事證明確，犯行堪以認定。
二、被告庚○○行為後，刑法於94年2 月2 日修正公布，95年7
    月1 日施行，而刑法施行法亦於95年6 月14日增訂第1 條之
    1 。修正後刑法第2 條第1 項規定：「行為後法律有變更者
    ，適用行為時之法律。但行為後之法律有利於行為人者，適
    用最有利於行為人之法律」係規範行為後法律變更所生新舊
    法律比較適用之準據法，於新法施行後，應適用修正後刑法
    第2 條第1 項之規定，為「從舊從輕」之比較。且比較時應
    就罪刑有關之共犯、未遂犯、想像競合犯、牽連犯、連續犯
    、結合犯，以及累犯加重、自首減輕暨其他法定加減原因（
    如身分加減）與加減例等一切情形，綜其全部罪刑之結果而
    為比較（最高法院95年第8 次刑事庭會議決議參照）。又比
    較適用最有利於行為人之法律，應就罪刑有關之一切情形，
    比較其全部之結果，而為一體之適用，不應一部分適用新法
    ，一部分適用舊法（最高法院29年上字第964 號判例意旨參
    照）。
（一）該法修正施行前第10條第2 項規定：稱公務員者，謂依法
      令從事於公務之人員，乃採最廣義之解釋，修正後第10條
      第2 項則將公務員依性質析分為依法令服務於國家、地方
      自治團體所屬機關而具有法定職務權限者、其他依法令從
      事於公共事務而具有法定職務權限者及受國家、地方自治
      團體所屬機關依法委託，從事與委託機關權限有關之公共
      事務者3 類型，如不具備法定職務權限及公共事務，因未
      負有特別保護義務及服從義務，即不認係刑法上之公務員
      。灣橋榮民醫院縱屬公立醫院，然服務於該醫院之醫師以
      醫療為業，主要職務乃疾病之診斷、治療等，與公權力或
      法定職務權限無涉，從而，該醫院之醫師非刑法定義之公
      務員，所製作之診斷證明書亦非公文書。本件於93年11月
      26日起訴時，就被告庚○○行使偽造灣橋榮民醫院診斷證
      明書部分，起訴法條為刑法第216 條、第211條行使偽造
      公文書罪，然刑法業經修正施行，依同法第2 條第1 項之
      規定，自應適用有利於行為人之新法即刑法第216 條、第
      210 條行使偽造私文書罪之規定。
（二）修正前刑法分則編有關罰金刑之貨幣單位係銀元；且依刑
      法分則編應處罰金者，應適用罰金罰鍰提高標準條例第1
      條之規定。亦即應按各該具體條文制定或修正之先後，定
      其提高之倍數。惟被告行為後，刑法施行法增訂第1 條之
      1 ，於同年6 月14日經總統公布，並自同年7 月1 日起施
      行；該條規定：「中華民國94年1 月7 日刑法修正施行後
      ，刑法分則編所定罰金之貨幣單位為新台幣。94年1 月7
      日刑法修正時，刑法分則編未修正之條文定有罰金者，自
      94年1 月7 日刑法修正施行後，就其所定數額提高為30倍
      。但72年6 月26日至94年1 月7 日新增或修正之條文，就
      其所定數額提高為3 倍」。亦即自95年7 月1 日起，刑法
      分則編所定罰金之貨幣單位，由原來之銀元改為新台幣；
      且94年1 月7 日刑法修正時，刑法分則編未修正之條文定
      有罰金者，自95年7 月1 日起，有關罰金之數額提高為30
      倍。被告所係犯刑法第339 條第1 項之罪，有罰金刑之處
      罰，且自24年7 月1 日公布施行後，即未再修正，依增訂
      刑法施行法第1 條之1 之規定，其罰金以新台幣為單位，
      數額應提高30倍，此與修正前之罰金以銀元為單位，適用
      罰金罰鍰提高標準條例之結果應提高10倍者，對被告而言
      ，並無不利（新台幣與銀元之比例為1 ：3 ，換算結果，
      亦為30倍），依修正後刑法第2 條第1 項前段之規定，自
      應適用修正前之規定。
（三）刑法第55條後段有關「犯一罪而其方法或結果之行為犯他
      罪名」之規定，於94年2 月2 日修正公布刪除，並自95
      年7 月1 日起施行。亦即修正後之刑法，已無牽連犯得論
      以裁判上一罪之情形。所犯之數罪，應按其具體情形論罪
      。查被告與裴彩旭及真實姓名年籍不詳之成年人共同偽造
      前述診斷證明書後，持向勞委會申請聘僱外籍監護工，係
      犯刑法第216 條、第210 條行使偽造私文書罪及第339 條
      第1 項詐欺取財罪，渠等間有方法結果之牽連關係，若適
      用修正前之規定，顯較有利於被告，自應依修正後刑法第
      2 條第1 項前段之規定，適用修正前刑法第55條後段之規
      定從一重之行使偽造私文書罪處斷。
（四）本次新修正施行之刑法，將修正前刑法第56條連續犯之規
      定刪除，而修正前刑法第56條規定：「連續數行為而犯同
      一之罪名者，以一罪論。但得加重其刑至二分之一」，連
      續犯在本質上應屬數罪，僅係基於訴訟經濟或責任吸收原
      則之考量，而論以一罪，是以行為人若基於概括之犯意，
      而以連續數行為犯基本構成要件相同之罪名，依修正前刑
      法之規定，僅論以一罪，並就論處之最高刑度得加重至法
      定最高本刑二分之一，惟如連續犯廢除後，則因被告所為
      本係數行為，則應論以數罪，並以數罪併罰定其應執行之
      刑。是以，比較新、舊法結果，仍應適用較有利於被告之
      行為時法律即舊法論以連續犯。
（五）修正前刑法（下稱舊法）第41條第1 項前段規定：『犯最
      重本刑為5 年以下有期徒刑以下之刑之罪，而受6 個月以
      下有期徒刑或拘役之宣告，…，得以1 元以上3 元以下折
      算1 日，易科罰金』，另佐以95年7 月1 日前有效施行之
      罰金罰鍰提高標準條例第2 條規定：『依刑法第41條易科
      罰金…者，均就其原定數額提高為1 百倍折算1 日』以及
      現行法規所定貨幣單位折算新台幣條例第2 條規定：『現
      行法規所定金額之貨幣單位為圓、銀元或元者，以新台幣
      元之3 倍折算之』等合併適用之結果，被告如於受有期徒
      刑或拘役之宣告而得易科罰金之情況下，最高折算標準係
      以新台幣9 百元折算1 日，惟修正後刑法（下稱新法）第
      41條第1 項前段則規定：『犯最重本刑為5 年以下有期徒
      刑以下之刑之罪，而受6 個月以下有期徒刑或拘役之宣告
      者，得以新台幣1 千元、2 千元、3 千元折算1 日，易科
      罰金』，比較新舊法之結果，舊法之折算標準顯有利於被
      告，則本件應適用較有利於被告之行為時法律即舊法定其
      易科罰金之折算標準。
三、就林春平申請外籍監護工部分，被告庚○○所為係犯刑法第
    216 條、第210 條之行使偽造私文書罪，其與林春平、裴彩
    旭及真實姓名年籍不詳之成年男子間，有犯意聯絡及行為分
    擔，為共同正犯。渠等間偽造華濟醫院醫院章、院長職章、
    醫師職章，係該偽造私文書之階段行為；又渠等偽造私文書
    之低度行為業為行使偽造私文書之高度行為所吸收，均不另
    論罪。就甲○○、戊○○、乙○○、丙○○○、丁○○及被
    告己○○、辛○○申請外籍監護工部分，被告庚○○所為係
    犯刑法第216 條、第210 條之行使偽造私文書罪、第339 條
    第1 項詐欺取財罪，其與裴彩旭及真實姓名年籍不詳之成年
    男子間就行使偽造私文書罪，有犯意聯絡及行為分擔，為共
    同正犯。被告庚○○等人利用不知情之某刻印商偽造前述華
    濟醫院、灣橋榮民醫院之醫院章、院長職章、醫師職章之行
    為，為間接正犯。渠等偽造華濟醫院、灣橋榮民醫院之醫院
    章、院長職章、醫師職章，均係偽造私文書之階段行為；又
    渠等偽造私文書之低度行為業為行使偽造私文書之高度行為
    所吸收，均不另論罪。被告庚○○先後多次行使偽造私文書
    、詐欺取財犯行，時間緊密，犯意概括，所犯構成要件相同
    ，均為連續犯，應依修正刪除前刑法第56條連續犯之規定，
    均以一罪論，並加重其刑。移送併案審理部分雖未據檢察官
    起訴，惟與已起訴部分有連續犯之裁判上一罪關係，已如前
    述，本院自得併予審理，附此敘明。又被告庚○○所犯上開
    連續行使偽造私文書、連續詐欺取財罪間，有方法結果之牽
    連犯關係，應依修正刪除前刑法第55條後段之規定，從一重
    之連續行使偽造私文書罪處斷。爰審酌被告係申請家庭外籍
    監護工之代辦業者，因一時貪念致有本件犯行，並參酌其犯
    罪手段、次數、品行、智識程度、所得利益，及其犯罪後坦
    承犯行，頗有悔意，態度良好等一切情狀，量處如主文所示
    之刑，並諭知易科罰金之折算標準。
四、如附表所示雇主聘僱家庭外籍勞工專用診斷書內偽造之醫院
    醫院章、院長職章、醫師職章之印文，均應依刑法第219 條
    規定沒收。至被告斐彩旭偽造之前述醫院醫院章、院長職章
    、醫師職章，均已丟棄滅失，此據共犯裴彩旭供承在卷，就
    此部分無庸宣告沒收，併此敘明。
貳、被告辛○○、己○○無罪部分
一、公訴意旨另以：被告己○○、辛○○分別於90年11月、91年
    8 月份，各以一萬元之代價僱請被告庚○○，以不用帶受監
    護人即被告己○○之父陳慶安、辛○○之婆婆阮施賀至醫院
    檢查之方式，非法取得前述診斷證明書，以獲准僱用監護工
    ，旋由被告庚○○、裴彩旭等人以前述非法方法偽造陳慶安
    華濟醫院診斷證明書及阮施賀灣橋榮民醫院之診斷書，再由
    被告庚○○持向勞委會申請，獲准聘僱外籍監護工，因認被
    告己○○、辛○○二人分別涉有與被告庚○○共同觸犯刑法
    第216 條、第210 條行使偽造私文書、第216 條、第211 條
    行使偽造公文書罪嫌。
二、公訴人認被告己○○、辛○○二人涉犯前揭罪嫌，無非係以
    被告己○○、辛○○二人於90年11月9 日、91年8 月12日，
    確曾以己○○之父陳慶安、辛○○之婆婆阮施賀為受監護人
    ，委請被告庚○○代向勞委會申請，並獲准聘僱外籍監護工
    ，然被告庚○○持向勞委會申請所使用之診斷證明書，係裴
    彩旭所偽造，且被告庚○○事實上並未帶同陳慶安、阮施賀
    二人前往醫院接受檢查為其論據。
三、惟訊之被告己○○、辛○○二人均堅詞否認有前揭犯行。
（一）被告己○○辯稱：伊父陳慶安本即罹有心臟病，87年7 月
      間即曾申請獲准聘僱外籍監護工，到期後伊委由被告庚○○全權處理，相關事宜均由被告庚○○為之，伊因工作關
      係經常出國參展，伊不知被告庚○○未曾帶同伊父前往醫
      院診斷檢查，亦不知被告庚○○所使用之診斷證明書係屬
      偽造等語。
（二）被告辛○○辯稱：伊婆婆阮施賀罹有關節炎、心臟病及憂
      鬱症等疾病，需人照料，伊不懂法律，委由被告庚○○全
      權處理，相關事宜均由被告庚○○為之，被告庚○○初時
      雖曾說可能要帶伊婆婆前去看醫生，但約一週後通知伊不
      用，伊以為交付伊婆婆就醫收據予被告庚○○後，被告庚○○即可查到伊婆婆之病歷資料而辦妥聘僱外籍監護工事
      宜，伊不知相關規定，對於被告庚○○所為不知情等語。
四、按犯罪事實應依證據認定之，無證據不得認定犯罪事實；不
    能證明被告犯罪者，應諭知無罪之判決，刑事訴訟法第154
    條第2 項、第301 條第1 項分別定有明文。又認定不利於被
    告之事實，需依積極證據，茍積極證據不足為不利被告事實
    之認定時，即應為有利於被告之認定，更不必有何有利之證
    據，最高法院30年上字第816 號判例可資參照。又按，偽造
    或變造文書之行使，以明知為偽造或變造之文書而故意行使
    為成立要件，若不知該文書係屬偽造或變造，縱有行使，亦
    屬無故意之行為，應不為罪，最高法院19年度上字第653 號
    著有判例可參。
五、查被告己○○、辛○○二人於90年11月9 日、91年8 月12日
    ，確曾分別以己○○之父陳慶安、辛○○之婆婆阮施賀為受
    監護人，委請被告庚○○代向勞委會申請，並獲准聘僱外籍
    監護工，然被告庚○○持向勞委會申請之診斷證明書，係裴
    彩旭所偽造，且被告庚○○事實上並未帶同陳慶安、阮施賀
    前往前述二醫院接受診斷檢查等節，已據被告庚○○坦承在
    卷，被告己○○、辛○○對此亦不爭執，且有偽造之華濟醫
    院診斷證明書及灣橋榮民醫院診斷證明書、雇主聘僱外籍勞
    工申請表、華濟醫院92年12月12日華（業）字第92121202號
    函、勞委會93年1 月15日勞職外字第093020288 Ａ號函、93
    年4 月30日勞職外字第0930202993Ａ號函、灣橋榮民醫院診
    斷證明書名冊等件在卷可稽，就此部分固堪認為真實。再按
    ，申請家庭外籍監護工，受監護人應經合格醫院之醫師診斷
    ，證明罹患勞委會公告特定身心障礙或特定病症項目，且開
    立合於申請標準之「雇主聘僱家庭外籍監護工專用診斷證明
    書」（含巴式量表，下稱診斷證明書），始具有聘僱之資格
    ，有勞委會94年3 月25日勞職外字第094012721 號函所檢附
    之相關規定、特定病症申請資格、雇主申請票故外籍勞工流
    程圖及雇主聘僱外籍勞工申請書等件可按。然該等規定係行
    政法規，規定甚細，一般人多不瞭解該等規定，而現代社會
    分工極細，各行各業均有專業，為因應申請者之需求，坊間
    代辦業者因此應運而生，且由於現代人生活繁忙，社會步調
    非常緊湊，申請者委託代辦業者後，通常均由代辦業者處理
    所有事宜，不過問具體細節（否則自行辦理即可，何必花錢
    假手他人辦理），因此自不得僅憑代辦業者有違法之處，即
    逕認申請者知其違法而認渠等間有犯意之聯絡，此合先敘明
    。依此本件被告庚○○係申請家庭外籍監護工之代辦業者，
    有卷附資料可稽，其雖有如事實欄所示之行使偽造私文書犯
    行，揆諸前開說明，仍不得遽認被告己○○、辛○○與之有
    犯意聯絡，且依據前揭最高法院30年上字第816 號判例意旨
    ，仍必須有積極證據足以證明被告己○○、辛○○二人確實
    明知其情，仍故意委由被告庚○○辦理，始得論以行使偽造
    私文書罪。又查，被告己○○、辛○○二人係全權委由被告
    庚○○處理，渠二人僅交付身分證及戶口名簿影本予被告庚○○，被告庚○○並未出示相關申請資料予被告己○○、辛○○二人查看或簽名、蓋章，亦未告知其申請時所使用之診
    斷證明書係偽造等情，已據被告庚○○、己○○、辛○○三
    人供明在卷（詳見95年11月6 日本院準備程序筆錄）。而陳
    慶安因冠狀動脈心臟病，先後於82年10月27日、12月22 日
    間至國立台灣大學醫學院附屬醫院（下稱台大醫院）兩度接
    受心臟冠狀動脈手術，85年9 月6 日運動心電圖仍然呈現心
    臟缺氧現象，87年7 月11日發現其體重過重，88年7 月3日
    發生身體無力、冷汗及血壓高（170/100 豪米汞柱），89
    年11月20日發現右下肢無力；其於87年7 月11日之家庭外籍
    監護工專用診斷證明書，確係由台大醫院所開立等情，有台
    大醫院94年4 月4 日校附醫秘字第0940202860號函及病歷資
    料在卷可憑，故被告己○○於87年7 月11日曾申請聘僱家庭
    外籍監護工，其對於申請家庭外籍監護工，需帶同受監護人
    至合格醫院經醫師診斷檢查，出具專用診斷證明書後始具有
    聘僱資格之規定，固應明瞭。然查，考量陳慶安病況逐漸惡
    化，其家庭需付出更多照顧責任，陳慶安之家屬於90年11月
    間，苟再度請求台大醫院開立前述診斷證明書，該醫院將會
    同意開立一情，亦經台大醫院明載於前揭函文，故被告己○○於87年7 月間所申請之外籍監護工於90年11月聘僱期間屆
    滿後，被告己○○僅須再向台大醫院提出申請，即可輕易取
    得該項診斷證明書，其無花大錢委請被告庚○○以偽造之診
    斷證明書申請再次聘僱之必要。故被告己○○辯稱：伊因工
    作關係經常出國，無暇處理，乃委請被告庚○○代辦，被告
    庚○○並未出示申請所用相關資料供伊查看，伊不知被告庚○○申請所使用之診斷證明書係偽造，亦不知被告庚○○未
    曾帶其父前往醫院接受診斷檢查等語，尚無瑕可指。另被告
    庚○○接受被告被告辛○○委託時，雖曾表示將帶阮施賀前
    去醫院診斷檢查，但事後復表示不用，伊會處理乙情，已經
    被告庚○○證稱在卷（詳見本院95年12月5 日審判筆錄第21
    頁），而被告辛○○係越南僑民，其對於本國法律規定之瞭
    解程度，應遜於一般土生土長之本國人，應無疑義，自難遽
    認其於委請被告庚○○時即已明知前述聘僱規定。再者，阮
    施賀雖於90年間曾出國，惟據被告辛○○供陳：因伊婆婆係
    北越人，彼時阮施賀思念家鄉甚殷，乃在家人陪同下乘坐輪
    椅返鄉，並非出國遊玩等語。衡之東方人有落葉歸根之觀念
    ，年紀大之人於身體開始走下坡後，常有返回故里探視之意
    念，家屬體念其時日無多之情況下，通常也都會努力排除困
    難完成其心願之社會常情，並無不合。況且阮施賀係18年3
    月5 日出生，於90年2 月21日出國，同年月28日返國，有入
    出國日期證明書1 件在卷可查，其出國時間距離被告辛○○
    於91年8 月間委請被告庚○○提出外籍監護工聘僱之申請，
    時間已距約一年半，且其於出國時年約72歲，其已年邁，事
    後其身體狀況可能發生不小之變化，自不得僅憑以阮施賀曾
    於一年半前曾出國一事，遽以認定其於91年8 月間身體尚佳
    。被告辛○○辯稱：伊不懂法律，不知需帶伊婆婆前往醫院
    檢查，取得診斷證明書後始得申請，伊對於被告庚○○所為
    不知情等語，亦難遽謂與常理不合。
六、綜上所述，依據卷內資料尚不足以證明被告己○○、辛○○
    二人明知被告庚○○持向勞委會申請所使用之診斷證明書係
    偽造，仍故意委託被告庚○○為之，揆諸前揭最高法院19年
    度上字第653 號判例，渠二人所為，仍與刑法第216 條、第
    210 條或第211 條行使偽造私文書罪之構成要件尚屬有間。
    此外，復查無其他積極證據足資證明被告己○○、辛○○二
    人有公訴人所指摘之犯行，揆諸前揭說明，自應為被告己○○、辛○○二人無罪之諭知。
據上論斷，應依刑事訴訟法第299 條第1 項前段、第301 條第1
項，刑法第2 條第1 項前段、第28條、修正前刑法第56條、第
216 條、第210 條、第339 條第1 項、修正前刑法第55條後段、
第41 條 第1 項，罰金罰鍰提高標準條例第1 條前段、修正刪除
前同條例第2 條，現行法規所定貨幣單位折算新台幣條例第2 條
，判決如主文。
本案經檢察官林在培到庭執行職務
中　　華　　民　　國　　96　　年　　2 　　月　　9 　　日
                  刑事第六庭審判長法　官  李育仁
                                  法　官  黃潔茹
                                  法　官  姜麗香
以上正本證明與原本無異。
如不服本判決，應於判決送達後10日內，向本院提出上訴狀。
                                  書記官　彭  莉  婷
中　　華　　民　　國　　96　　年　　2 　　月　　27　　日
附錄本案論罪科刑法條全文：
刑法第210 條
偽造、變造私文書，足以生損害於公眾或他人者，處5 年以下有
期徒刑。
刑法第216 條
行使第210 條至第215 條之文書者，依偽造、變造文書或登載不
實事項或使登載不實事項之規定處斷。
刑法第339條
意圖為自己或第三人不法之所有，以詐術使人將本人或第三人之
物交付者，處5 年以下有期徒刑、拘役或科或併科1 千元以下罰
金。
以前項方法得財產上不法之利益或使第三人得之者，亦同。
前二項之未遂犯罰之。
         附      表
一、華濟醫院醫院部分
（一）下列診斷證明書上有偽造之該醫院章、該醫院院長丑○○
      職章印文各1 枚、醫師寅○○職章之印文2 枚
      1、病人林許問90年10 月23日之診斷證明書
（二）下列診斷證明書上有偽造之該醫院章、該醫院院長丑○○
      職章印文各1 枚、醫師寅○○職章之印文2 枚
      1、病人陳慶安90年11 月9日之診斷證明書
（三）下列每一張診斷證明書上均有偽造之該醫院章、該醫院院
      長丑○○職章各1 枚、科主任醫師寅○○職章、醫師辰○○之印文各1 枚
      1、病人王林秀絨91年7 月4日之診斷證明書
      2、病人李正先91年7 月5日之診斷證明書
      3、病人林王金梭91年7 月10日之診斷證明書
二、灣橋榮民醫院部分
（一）下列診斷證明書上有偽造之之醫院章、該醫院院長癸○○
      、醫師壬○○職章之印文各1 枚
      1、病人阮施賀91年8 月12日之診斷證明書
（二）下列診斷證明書上有偽造之之醫院章、該醫院院長癸○○
      、內科主任醫師子○○、醫師卯○○職章之印文各1 枚
      1、病人邱柏竣91年8 月19日之診斷證明書
